臺灣新北地方法院刑事判決
111年度易字第412號
公  訴  人  臺灣新北地方檢察署檢察官
被      告  林信明





上列被告因竊盜案件，經檢察官提起公訴（111年度偵字第14110
號），被告於準備程序中就被訴事實為有罪之陳述，本院裁定改
依簡式審判程序審理，並判決如下：
    主  文
林信明犯如附表一所示之罪，各處如附表一所示之刑及沒收。應
執行有期徒刑壹年捌月，如易科罰金，以新臺幣壹仟元折算壹日
。
    事  實
一、林信明意圖為自己不法所有之犯意，分別於如附表編號1至8
    所示時、地，以如附表編號1至8所示方式，竊得附表編號1
    至8所示財物。
二、案經如附表「告訴人」欄所示之告訴人訴由新北市政府警察
    局三峽分局報請臺灣新北地方檢察署檢察官偵查起訴。
    理  由
壹、程序部分：
    本案被告林信明所犯均係死刑、無期徒刑、最輕本刑為3年
    以上有期徒刑以外之罪，其於準備程序中就前揭被訴事實為
    有罪之陳述，經告知簡式審判程序之旨，並聽取其與公訴人
    之意見後，本院認無不得或不宜改依簡式審判程序進行之情
    事，依刑事訴訟法第273條之1第1項、第284條之1規定，裁
    定改行簡式審判程序；且依刑事訴訟法第273條之2及第159
    條第2項規定，不適用傳聞法則有關限制證據能力之相關規
    定，合先敘明。
貳、實體部分：
一、上揭犯罪事實，業據被告於警詢、偵訊、本院準備程序及審
    理時均自白不諱，核與證人即如附表編號1至8所示告訴人於
    警詢時指證之情節相符，並有被告持用之門號0000000000號
    通聯調閱查詢單、如附表編號1至8所示竊盜行為之監視器錄
    影畫面各1份、拘提、搜索之照片1份、贓證物認領保管單（
    附表編號3、4）2紙在卷可稽，足認被告任意性之自白與事
    實相符，堪予採信。本案事證明確，被告犯行均堪認定，應
    依法論科。
二、論罪科刑：
  ㈠核被告如附表編號1至8所為，均係犯刑法第320條第1項之竊
    盜罪。被告所犯上開8罪間，犯意各別，行為互殊，應予分
    論併罰。
  ㈡按被告構成累犯之事實及應加重其刑之事項，均應由檢察官
    主張並具體指出證明之方法後，經法院踐行調查、辯論程序
    ，方得作為論以累犯及是否加重其刑之裁判基礎（最高法院
    110年度台上大字第5660號裁定意旨參照）。本案起訴意旨
    雖主張被告構成累犯，然僅單純空泛提出被告前案紀錄表，
    未具體明確指出前案紀錄表中哪幾筆資料與本案累犯待證事
    實有關及釋明其執畢日期，亦未於本案科刑證據資料調查階
    段主張或具體指明被告有何特別惡性及對刑罰反應力薄弱等
    情狀及證明方法，俾法院綜合判斷被告有無因加重本刑致生
    所受刑罰超過其所應負擔罪責之情形，難謂已盡其實質舉證
    責任，依照前開說明，因本院毋庸依職權調查並為相關之認
    定，爰不依累犯規定加重其刑，然基於累犯資料本來即可以
    在刑法第57條第5款「犯罪行為人之品行」中予以負面評價
    ，自仍得就被告可能構成累犯之前科、素行資料，列為刑法
    第57條第5款所定「犯罪行為人之品行」之審酌事項。於此
    情形，該可能構成累犯之前科、素行資料即可列為量刑審酌
    事由，對被告所應負擔之罪責予以充分評價，附此敘明。
  ㈢爰審酌被告前已有多次竊盜前科，素行不佳，有臺灣高等法
    院被告前案紀錄表附卷可憑，竟仍不思以正途取財，為圖不
    勞而獲，恣意竊取他人財物，破壞社會秩序及他人財產安全
    ，顯然欠缺尊重他人財產權利之觀念，惟考量被告犯後坦承
    犯行，兼衡其各次竊得財物之價值、犯罪之動機、目的、手
    段，暨其自陳高職肄業之教育程度、曾擔任臨時工，日薪約
    新臺幣（下同）1,200元、經濟狀況勉持之家庭生活與經濟
    狀況（本院卷第206頁）等一切情狀，爰分別量處如主文所
    示之刑，並均諭知易科罰金之折算標準，暨為貫徹罪刑相當
    及比例原則，使其輕重得宜，罰當其罪，以實現刑罰權之公
    平正義，參以其所犯各罪之罪質、手段接近情形及罪責重複
    非難之程度，定其應執行刑，暨諭知如易科罰金之折算標準
    。
三、沒收：
    犯罪所得，屬於犯罪行為人者，沒收之。但有特別規定者，
    依其規定。前二項之沒收，於全部或一部不能沒收或不宜執
    行沒收時，追徵其價額。犯罪所得已實際合法發還被害人者
    ，不予宣告沒收或追徵。刑法第38條之1第1項、第3項、第5
    項分別定有明文。又宣告前二條之沒收或追徵，有過苛之虞
    、欠缺刑法上之重要性、犯罪所得價值低微，或為維持受宣
    告人生活條件之必要者，得不宣告或酌減之。刑法第38條之
    2第2項亦有明文規定。查被告竊得如附表編號1至8所示告訴
    人之物，均為其犯罪所得，其中：
  ㈠被告就附表編號1、2、6、8所示竊取之手機、附表編號1、5
    所示竊取之現金各200元、1,500元、附表編號7所示竊取之O
    UTDOOR廠牌後背包1個、營養食品綠藻口香糖1罐、傳輸線2
    條、車充頭1個、愛馬仕香水1罐等物部分，未據扣案，亦未
    實際合法發還如前述附表各該編號之告訴人，且無刑法第38
    條之2第2項所定過苛之虞、欠缺刑法上之重要性、犯罪所得
    價值低微或為維持受宣告人生活條件之必要等情形，爰依刑
    法第38條之1第1項前段及第3項之規定，宣告沒收，並於全
    部或一部不能沒收或不宜執行沒收時，追徵其價額。至被告
    竊得之如附表編號3、4所示之手機各1支，業據歸還如附表
    編號3、4所示告訴人，有贓物認領保管單各1紙在卷可查（
    偵查卷第87、103頁），無庸宣告沒收。
  ㈡被告就附表編號5所示竊得之身分證、健保卡、信用卡、金融
    卡各1張、就附表編號7所示竊得之信用卡1張等物部分，此
    等物品均未扣案，且純屬個人身分證明、信用、資格之用，
    倘附表編號5、7所示告訴人申請註銷或掛失止付，並補發新
    證件、卡片，原證件、卡片即失去功用，顯然欠缺刑法上之
    重要性，爰依刑法第38條之2第2項規定，均不予宣告沒收及
    追徵。
  ㈢被告就附表編號5竊得之鑰匙1把、附表編號7竊得之課本1本
    ，同屬其犯罪所得，為惟僅屬日常生活之用，經濟上價值低
    微，對之沒收欠缺刑法上重要性，故不予宣告沒收。
據上論斷，應依刑事訴訟法第273條之1第1項、第299條第1項前
段，判決如主文。
本案經檢察官陳玟瑾偵查起訴，由檢察官林亭妤到庭執行公訴。
中　　華　　民　　國　　111 　年　　7 　　月　　28　　日
                  刑事第十八庭  法  官  詹蕙嘉
上列正本證明與原本無異。
如不服本判決，應於判決送達後20日內敘明上訴理由，向本院提
出上訴狀 (應附繕本) ，上訴於臺灣高等法院。其未敘述上訴理
由者，應於上訴期間屆滿後20日內向本院補提理由書「切勿逕送
上級法院」。
                                書記官　方志淵　　　　
中　　華　　民　　國　　111 　年　　8 　　月　　2 　　日
附錄本案論罪科刑法條全文：
中華民國刑法第320條
意圖為自己或第三人不法之所有，而竊取他人之動產者，為竊盜
罪，處5年以下有期徒刑、拘役或5百元以下罰金。
意圖為自己或第三人不法之利益，而竊佔他人之不動產者，依前
項之規定處斷。
前二項之未遂犯罰之。

附表：
編號 告訴人 時間 地點 竊取方式 竊取物品 1 江孟祥 111年2月24日5時許 新北市○○區○○街00號 林信明行經左址，見江孟祥使用之車牌號碼0000-00號自小客車停放該處且車門疏未上鎖，遂徒手開啟該車車門，竊取右揭物品得手。 iPhone 6手機1支、現金約200元 2 王聰明 111年3月6日17時許 新北市○○區○○路00號 林信明行經左址，見王聰明於該址經營之鎖店內無人，遂進入店內徒手竊取右揭物品得手。 HTC(U20)手機1支 3 黃宥銓 111年3月9日10時許 新北市○○區○○街00○0號 林信明行經左址，見黃宥銓使用之車牌號碼000-0000號自小貨車停放該處且車窗未關，遂徒手伸入車窗內，竊取右揭物品得手。 iPhone 12 Pro手機1支（已歸還） 4 劉志遠 111年3月9日15時許 新北市○○區○○路00號 林信明行經左址，見劉志遠使用之車牌號碼000-0000號自小貨車停放該處且車門疏未上鎖，遂徒手開啟車門，竊取右揭物品得手。 iPhone13 Pro MAX手機1支（已歸還） 5 邱冠忠 111年3月16日10時許 新北市○○區○○路000號 林信明行經左址，見邱冠忠使用之車牌號碼000-0000號自小貨車停放該處且車門疏未上鎖，遂徒手開啟車門，竊取右揭物品得手。 包包1個（內含身分證、健保卡、信用卡、金融卡、鑰匙、現金1,500元） 6 林義淵 111年3月21日12時許 新北市○○區○○街00號 林信明行經左址，見林義淵使用之車牌號碼000-00號自小貨車停放該處且車門未上鎖，遂徒手開啟車門，竊取右揭物品得手。 iPhone13 Pro MAX手機1支 7 吳政頡 張蕙旻 111年3月21日19時45分許 新北市○○區○○路000○0號 林信明行經左址，見吳政頡使用之車牌號碼000-0000號自小貨車停放該處且車門疏未上鎖，遂徒手開啟車門竊取吳政頡、張蕙旻所有之右揭物品得手。 OUTDOOR廠牌之後背包1個（內含營養食品綠藻口香糖1罐、傳輸線2條、車充頭1個、課本1本、愛馬仕香水1罐、信用卡1張，價值約6,000元） 8 謝忠仁 111年3月27日12時許 新北市○○區○○路00號 林信明行經左址，見謝忠仁使用之車牌號碼000-0000號自小貨車停放該處且車門疏未上鎖，遂徒手開啟車門，竊取右揭物品得手。 iPhone 11手機1支 

附表一：
編號 事實 主文 1 如事實欄一、附表編號1所示 林信明犯竊盜罪，處有期徒刑叁月，如易科罰金，以新臺幣壹仟元折算壹日。未扣案之如附表編號1所示手機壹支及現金新臺幣貳佰元沒收，於全部或一部不能沒收或不宜執行沒收時，追徵其價額。 2 如事實欄一、附表編號2所示 林信明犯竊盜罪，處有期徒刑叁月，如易科罰金，以新臺幣壹仟元折算壹日。未扣案之如附表編號2所示手機壹支沒收，於全部或一部不能沒收或不宜執行沒收時，追徵其價額。 3 如事實欄一、附表編號3所示 林信明犯竊盜罪，處有期徒刑肆月，如易科罰金，以新臺幣壹仟元折算壹日。 4 如事實欄一、附表編號4所示 林信明犯竊盜罪，處有期徒刑伍月，如易科罰金，以新臺幣壹仟元折算壹日。 5 如事實欄一、附表編號5所示 林信明犯竊盜罪，處有期徒刑叁月，如易科罰金，以新臺幣壹仟元折算壹日。未扣案之如附表編號5所示現金新臺幣壹仟伍佰元沒收，於全部或一部不能沒收或不宜執行沒收時，追徵其價額。 6 如事實欄一、附表編號6所示 林信明犯竊盜罪，處有期徒刑陸月，如易科罰金，以新臺幣壹仟元折算壹日。未扣案之如附表編號6所示手機壹支沒收，於全部或一部不能沒收或不宜執行沒收時，追徵其價額。 7 如事實欄一、附表編號7所示 林信明犯竊盜罪，處有期徒刑肆月，如易科罰金，以新臺幣壹仟元折算壹日。未扣案之如附表編號7所示OUTDOOR廠牌之後背包壹個、營養食品綠藻口香糖壹罐、傳輸線貳條、車充頭壹個、愛馬仕香水壹罐沒收，於全部或一部不能沒收或不宜執行沒收時，追徵其價額。 8 如事實欄一、附表編號8所示 林信明犯竊盜罪，處有期徒刑伍月，如易科罰金，以新臺幣壹仟元折算壹日。未扣案之如附表編號8所示手機壹支沒收，於全部或一部不能沒收或不宜執行沒收時，追徵其價額。